# 互联网广告互换

提问人：709046552 时间：2021-06-26 13:33:09
陈版，互联网广告互换业务不确认收入，双方如何账务处理？需要互开发票吗？

回答人：chenyiwei
如果互联网广告互换业务不确认收入，则双方将本方直接为此发生的成本计入销售费用或管理费用，不确认从对方提供的广告服务中获得的经济利益。但仍需按税法规定开具发票和申报纳税。

提问人：709046552 时间：2021-06-28 13:33:09
陈版，双方互开发票对应销项税金进项税金互相抵消吗？

回答人：chenyiwei
税金分别由各方履行纳税义务，一般不能在合并报表层面自动进行抵销。